# 工程施工如何处理：

提问人：windy1978 时间：2010-08-26 09:29:29
我单位做工程项目，一工程项目已结束，相关的票据已开，此时应将工程施工中的金额全部转入营业成本，但是该工程结束后一直有部分工程款未收到钱。公司后期为收回工程余额款花了近二十万元，现在就这个费用有二种处理意见，一种是工程已经结束，该部费用应属于管理费用，不应计入该工程成本；另一种是该工程虽已结束，但是此费用仍属于工程的间接费用，应计入工程施工。 本人认为，按企业会计准则的要求，明显是前一种更为妥当，但是从管理的角度来讲，第二种似乎更好，矛盾中

回答人：chenyiwei
建议作为期间费用而不是调整工程施工成本。因为这一支出并不改变工程项目的状态，并且实际上是在项目完工之后才发生的，所以不符合存货、建造合同等准则对存货成本和建造合同成本构成的规定。 至于内部管理考核方面的要求，可以通过对财务数据进行调整后确定，但不能以内部管理要求作为改变对外报送的财务报表的理由。